臺灣臺北地方法院民事小額判決
  110年度店小字第1203號
原      告  國泰世紀產物保險股份有限公司

法定代理人  陳萬祥  
訴訟代理人  陳書維  
            欒永彬  
            胡書誠  
被      告  何世年  
上列當事人間損害賠償事件，本院於中華民國110年10月26日言
詞辯論終結，判決如下：
    主      文
被告應給付原告新臺幣貳萬參仟壹佰零柒元，及自民國一百一十
年四月三十日起至清償日止，按週年利率百分之五計算之利息。
原告其餘之訴駁回。
訴訟費用新臺幣壹仟元由被告負擔百分之五十二，餘由原告負擔
。
本判決第一項得假執行。但被告如以新臺幣貳萬參仟壹佰零柒元
為原告預供擔保後，得免為假執行。
    事實及理由
壹、程序事項
一、按因侵權行為涉訟者，得由行為地之法院管轄，民事訴訟法
    第15條第1項定有明文。查本件侵權行為地為臺北市文山區
    （見本院卷第13頁），本院自有管轄權。
二、被告經合法通知，未於言詞辯論期日到場，核無民事訴訟法
    第386條所列各款情事，爰依原告之聲請，准由其一造辯論
    而為判決。
貳、實體事項
一、原告主張：被告於民國109年1月7日11時15分許，駕駛車牌
    號碼000-0000自用小客車，行經臺北市文山區辛亥路5段73
    巷口處，因未注意車前狀況而碰撞伊承保訴外人暐肯照明有
    限公司所有，由訴外人余亞承駕駛車牌號碼000-0000自用小
    貨車（下稱系爭車輛）肇事。伊依約支出修復費用新臺幣（
    下同）44,856元，依侵權行為及保險代位法律關係起訴請求
    等語，並聲明：被告應給付原告44,856元及自起訴狀繕本送
    達之翌日起至清償日止，按週年利率5％計算之利息。
二、被告經合法通知，未於言詞辯論期日到場，亦未提出準備書
    狀做任何聲明或陳述。
三、法院之判斷：
　㈠按因故意或過失，不法侵害他人之權利者，負損害賠償責任
    ；汽車、機車或其他非依軌道行使之動力車輛，在使用中加
    損害於他人者，駕駛人應賠償因此所生之損害，民法第184
    條第1項前段、第191條之2定有明文。汽車行駛時，駕駛人
    應注意車前狀況及兩車並行之間隔，並隨時採取必要之安全
    措施，道路交通安全規則第94條第3項前段有明文。查原告
    主張伊承保系爭車輛遭被告駕車自後撞擊等情，提出道路交
    通事故當事人登記聯單、道路交通事故現場圖在卷可按（見
    本院卷第13至14頁)，核與本院依職權向臺北市政府警察局
    交通警察大隊調閱車禍肇事相關資料相符（見本院卷第49至
    67頁）。依道路交通事故現場圖可知，被告駕駛AJL-0015自
    用小客車及系爭車輛皆沿辛亥路5段北往南方向直行，000-0
    000自用小客車前車頭與系爭車輛車尾發生碰撞（見本院卷
    第53頁），復依系爭車輛駕駛余亞承於交通事故調查紀錄表
    稱：「我沿辛亥路五段北往南方向行駛在內側車道與73巷口
    因車流量大，故綠燈時無法立即行駛，我見前方車輛有稍微
    往前起步，我便跟著起步，前方車流較大，故前車減速，我
    也跟著煞車，煞停不到1秒，此時後方車輛前車頭就與我的
    後車尾發生碰撞。」等語（見本院卷第59頁），足見被告顯
    未注意車前狀況，就本件交通事故有過失，且被告已於相當
    時期受合法通知，既未於言詞辯論期日到場，復未提出任何
    書狀供本院審酌，依民事訴訟法第280條第3項前段準用第1
    項前段規定，視同自認原告之主張，堪信原告之主張為真正
    ，被告過失駕駛行為與系爭車輛損害間具有相當因果關係，
    被告應就本件事故負侵權行為損害賠償責任。
　㈡按負損害賠償責任者，除法律另有規定或契約另有訂定外，
    應回復他方損害發生前之原狀。第一項情形，債權人得請求
    支付回復原狀所必要之費用，以代回復原狀。民法第213條
    第1項、第3項定有明文。又不法毀損他人之物者，被害人得
    請求賠償其物因毀損所減少之價額，同法第196條定有明文
    ；依民法第196條請求賠償物被毀損所減少之價額，得以修
    復費用為估定之標準，但以必要者為限（例如︰修理材料以
    新品換舊品，應予折舊），此有最高法院77年度第9次民事
    庭會議決議可資參照。故被害人得以修理費用作為其物因毀
    損所減少價額之計算依據，但其中以新品更換舊品，且因此
    提高該物整體價值者，該更換之新品即非屬損害發生前物之
    原狀，則該更換新品所支出之費用，應予計算其折舊。依保
    險法第53條第1項規定，被保險人因保險人應負保險責任之
    損失發生，而對於第三人有損失賠償請求權者，保險人得於
    給付賠償金額後，代位行使被保險人對於第三人之請求權；
    但其所請求之數額，以不逾賠償金額為限。查原告主張系爭
    車輛修復費用為44,856元（工資10,046元、零件24,166元、
    烤漆10,644元），業據提出估價單、統一發票在卷可按（見
    本院卷第17至21頁）。依行政院所頒固定資產耐用年數表及
    固定資產折舊率之規定，非運輸業用自用小客貨車之耐用年
    數為5年，依定率遞減法每年折舊1000分之369，但最後折舊
    總和不得超過該資產成本的10分之9，並參酌營利事業所得
    稅查核準則第95條第6項規定「固定資產提列折舊採用定率
    遞減法者，以1年為計算單位，其使用期間未滿1年者，按實
    際使用之月數相當於全年之比例計算之，不滿1月者，以1月
    計」之規定。查系爭車輛出廠日為101年10月，有行車執照
    在卷可按（見本院卷第15頁），迄本件車禍發生時即109年1
    月7日，已實際使用約7年4月，折舊後零件費用應為2,417元
    （計算式：24,166元×10%＝2,417元，元以下四捨五入），並
    加計無庸折舊之工資10,046元、烤漆10,644元，故原告得請
    求被告賠償系爭車輛損害金額為23,107元（2,417元＋10,046
    元＋10,644元＝23,107元），逾此部分，為無理由。
四、綜上所述，原告依據侵權行為及保險代位之法律關係，請求
    被告給付23,107元及自起訴狀送達翌日即110年4月30日（見
    本院卷第31頁）起至清償日止，按週年利率5％計算之利息，
    為有理由，應予准許。其餘請求為無理由，應予駁回。
五、本件原告勝訴部分，係小額程序為被告敗訴之判決，依民事
    訴訟法第436條之20規定，應依職權宣告假執行，並依同法
    第392條第2項之規定，依職權宣告被告預供擔保，得免為假
    執行。
六、訴訟費用負擔之依據：民事訴訟法第79條。本件訴訟費用額
    ，依後附計算書確定如主文所示金額。
中　　華　　民　　國　　110 　年　　11　　月　　15　　日
                  臺灣臺北地方法院新店簡易庭
                              法  官　鄧德倩
計   算   書：
項        目             金   額（新臺幣）      備    註
第一審裁判費             1,000元
合        計             1,000元
以上正本係照原本作成。
如不服本判決，應以違背法令為理由，於判決送達後20日內向本
庭提出上訴狀（須按他造當事人之人數附繕本）；如委任律師提
起上訴者，應一併繳納上訴審裁判費。
中　　華　　民　　國　　110 　年　　11　　月　　15　　日
                              書記官  張嘉崴